【裁判字號】    99,易,1088
【裁判日期】    990813
【裁判案由】    竊盜
【裁判全文】
臺灣臺北地方法院刑事判決              99年度易字第1088號
公  訴  人  臺灣臺北地方法院檢察署檢察官
被      告  丙○○
上列被告因竊盜案件，經檢察官聲請簡易判決處刑（98年度偵字
第27103號），本院認不宜逕以簡易判決處刑，改依通常程序處
理，判決如下：
    主  文
丙○○共同竊盜，處有期徒刑肆月，如易科罰金，以新臺幣壹仟
元折算壹日。
    事  實
一、丙○○與乙○○（檢察官另案偵辦）共同基於意圖為自己不
    法所有犯意聯絡，於民國98年7月30日凌晨3時45分許，共乘
    機車至臺北縣新店市○○路○段46之1號「己○○○」交誼廳
    內，丙○○明知該廳內hp桌上型電腦、電腦螢幕各1臺【價
    值合計約新臺幣（下同）4萬元】為他人所有，竟以縱未經
    他人允許亦無何干係之未必故意，依乙○○指示，由乙○○
    搬移電腦，己則搬拿螢幕，而徒手竊取該社區管理委員會所
    有上開物品後，即將電腦置於車上，丙○○則持電腦螢幕由
    乙○○騎機車附載駛離現場，嗣社區總幹事戊○於同日下午
    3時30分許察覺物品遭竊，經調取監視器並報警，始循線查
    悉前情。
二、案經臺北縣政府警察局新店分局報告臺灣臺北地方法院檢察
    署檢察官偵查並聲請簡易判決處刑，經本院認不宜逕以簡易
    判決處刑，改依通常程序審理。
    理  由
壹、證據能力：
一、證人戊○警詢陳述，固係被告以外之人於審判外言詞陳述，
    惟當事人就此並未聲明異議，亦無聲請傳訊，顯放棄行使詰
    問權，且本院審酌該陳述作成時情況，並無違法或不當之處
    ，適為本案證據，依刑事訴訟法第159條之5規定，應具證據
    能力。
二、至本案憑以認定本案犯罪事實之非供述證據（詳後述），查
    無違反法定程序取得之情，依刑事訴訟法第158條之4規定反
    面解釋，亦得作為證據。
貳、實體部分：
一、訊據被告丙○○固供認：偕乙○○搬取電腦、電腦螢幕，再
    由乙○○騎機車附載己離去等情，惟矢口否認有何竊取盜犯
    行，辯稱：乙○○騙伊說丁○○叫伊等2人搬回電腦重灌軟
    體，伊不知係竊取云云。
二、查被告與乙○○於上揭時地搬取電腦、電腦螢幕，嗣共乘機
    車離去一節，業據被告供認無訛，復經證人乙○○於本院審
    理時結證：伊騎機車載被告至己○○○，伊把電腦載了，伊
    等2人就走了等語（本院卷第22頁），及證人戊○所證：98
    年7月30日凌晨1點住戶在交誼廳內開會時，電腦還在，惟同
    日下午伊就發現電腦不見，電腦價值約4萬元一情明確【臺
    灣臺北地方法院檢察署98年度偵字第27103號卷（下稱偵卷
    ）第10-11頁】，且有乙○○騎車附載持電腦螢幕之被告離
    開現場之監視錄影翻攝照片2張（偵卷第25頁）存卷可稽，
    是此部分事實，應堪認定。
三、依下列各節，足認被告係與乙○○共同基於竊盜犯意聯絡，
    而竊取電腦及螢幕：
(一)證人丁○○於本院審理時證述：伊偕社區總幹事察看監視錄影
  畫面，察看後，發現機車後座女子好像是伊友人吳冬蘭女兒（
  按：指被告），因影像不清楚，但伊打電話給被告跟她確認時
  ，跟她說為何監視器有妳的畫面時，她的語氣就有停頓，她就
  主動說：為何伊會知道是她，她願意歸還，她只跟伊說：你怎
  麼知道，表示東西在她那裡，伊就與杜協理去跟她把東西拿回
  來等語（本院卷第42頁正面及背面、偵卷第22頁）；復參佐證
  人即保全公司協理甲○○於本院審理結證：伊開公司的車與丁○○去跟對方搬回電腦，伊到時，係丁○○下車去講，伊就把
  電腦搬上車，丁○○或對方並未向伊說電腦係買來或係以其他
  合法方式弄來等語（本院卷第43頁背面）；再參以被告供承：
  伊與叔叔（按：指丁○○）約在木柵和興路將電腦交還叔叔，
  當時在場人還有乙○○及一個保全公司長官（偵卷第8頁），
  依證人丁○○所述被告對於其究詢，係停頓且錯愕之事發後反
  應，被告若如其所辯係遭乙○○欺騙，當於第一時間即刻，甚
  或嗣返還電腦時，明確向丁○○或甲○○表示己就此事毫無所
  悉，全為乙○○訛詞致己誤取一情，以示清白，豈有未為任何
  澄清，反係一般竊盜犯於犯行曝露後之驚詫、默認反應；再佐
  以被告警詢自承：乙○○上前把電腦拔掉，當時伊有問他為何
  要拿別人電腦，他叫伊不要問那麼多，就叫伊一起搬走電腦，
  主機係他搬，伊搬液晶螢幕，搬走後放在伊與乙○○木柵和興
  路租屋處，回租屋處後伊問乙○○，他說係丁○○叫他過去搬
  回去重灌軟體等語（偵卷第5-6、8頁），堪徵被告與乙○○共
  同搬取電腦、螢幕時，業知悉該物為他人所有，且被告當時既
  不明搬取上揭物品原因，卻仍以縱未經他人允許亦無何干係之
  主觀心態，逕與乙○○搬取該物，顯有竊盜未必故意甚明。
(二)末參酌被告警詢供承：乙○○說叔叔（按：指丁○○）當時找
  他過去云云（偵卷第7頁），然於偵查中復改稱：乙○○說叔
  叔找伊，到現場時，伊未看到叔叔云云（偵卷第46頁），被告
  就己至現場原因前後供詞矛盾，其辯稱遭乙○○所騙云云，已
  有可疑；況被告所聲請傳訊之證人乙○○於本院審理時證述：
  當日係至該社區找一個伊在網咖認識之朋友等語（本院卷第22
  頁），亦與被告所辯係找丁○○始至該處云云不符，故難驟信
  ；而被告搬取上揭物品時間係凌晨3時餘許，衡一般人實不會
  突於深夜睡寐之際，指示他人為之搬取電腦重灌軟體，是被告
  所辯上詞，顯悖常情，核為飾卸狡詞，委無可取，故本案事證
  明確，被告犯行，堪予認定，應依法論科。
四、核被告所為，係犯刑法第320條第1項竊盜罪。被告與乙○○
    間有犯意聯絡及行為分擔，為共同正犯。爰審酌被告於98年
    因詐欺案件經法院判處罪刑確定（未構成累犯），有臺灣高
    等法院被告前案紀錄表在卷為憑；其不循正當途徑獲取財物
    ，竟圖不勞而獲，實影響社會財貨安全；僅坦認部分犯行，
    難謂其具悔意；惟徒手竊取犯罪手段尚屬單純；且所竊之物
    業經返還被害人，其損害已受回復；兼衡被告高中畢業智識
    程度、犯罪動機、目的、手段、經濟情況欠佳、生活狀況及
    所竊之物價值約4萬元等一切情狀，量處如主文所示之刑，
    並諭知易科罰金折算標準。又被告行為後，總統分於98年1
    月21日、98年12月30日公布修正，依序自98年9月1日施行、
    99年1月1日生效之刑法第41條，因該2次修正係屬檢察官執
    行時所應處理事項，非刑罰法律有變更，自無庸比較新舊法
    ，應逕適用修正後刑法第41條規定。
據上論斷，應依刑事訴訟法第452條、第299條第１項前段，刑法
第28條、第320條第1項、第41條第1項前段，刑法施行法第1條之
1第1項、第2項前段，判決如主文。
本案經檢察官張成業到庭執行職務。
中    華    民    國    99    年    8     月    13    日
                      刑事第14庭法  官  陳琪媛
以上正本證明與原本無異。
若不服本判決，應於判決送達後10日內向本院提出上訴狀。
                                書記官  陳豪達
中    華    民    國    99    年    8     月    13    日
附錄法條全文
刑法第320條第1項
意圖為自己或第三人不法之所有，而竊取他人之動產者，為竊盜
罪，處五年以下有期徒刑、拘役或五百元以下罰金。

司法院資訊處製作；財團法人民間司法改革基金會備份。
